臺灣臺北地方法院刑事判決　　　　　　　89年度易字第2358號
檢　察　官　臺灣臺北地方法院檢察署檢察官
被　　　告　甲○○
上列被告因建築法案件，經檢察官提起公訴（89年度偵緝字第27
1號）及移送併案辦理（90年度偵字第22842號），本院判決如下
：
    主  文
甲○○連續對於依建築法規定強制拆除之建築物，違反規定重建
，處罰金新臺幣參萬元，如易服勞役，以新臺幣壹仟元折算壹日
。
    事  實
一、甲○○為臺北市○○○路○段一０五巷十六號二樓至五樓之
    所有權人，為增加該建物之使用面積及便利性，遂於民國八
    十二至八十四年間（起訴書略載為八十二年間）僱工在該建
    物五樓前露台及五樓後法定空地（起訴書附表漏未分列五樓
    前、後，誤予合併載為「五樓前金屬露台及法定空地」）搭
    蓋違建，嗣於八十八年二月四日及同年月九日，經主管機關
    臺北市政府工務局建築管理處（以下簡稱建管處）查報認定
    為增建之違章建築，並經建管處租用機械強制拆除至不堪使
    用之程度，同年月二十一、二十二日拆除結案（違建範圍及
    認定日期、拆除情形詳如附表一、二「新增建之違建及拆除
    情形」欄所載）。詎其明知前開違章建築經拆除後不得重建
    ，竟仍基於概括犯意，未經主管機關審查許可，先在前述五
    樓露台及五樓後法定空地之位置，重行搭蓋違建，而於同（
    八十八）年十月二十五日再經查報認定為拆後重建，並由建
    管處租用機械強制拆除破壞至不堪使用之程度（違建範圍及
    認定日期、拆除情形均如附表一、二「第一次重建之違建及
    拆除情形」欄所載）；復承前之概括犯意，於同（八十八）
    年十一月間，在前述五樓後法定空地上，利用拆後所餘之RC
    及磚等，加蓋採光罩，重建如附表二「第二次重建之違建情
    形」欄所載違建，迄九十年八月二十七日再經查報認定拆後
    重建。
二、案經臺北市政府工務局移請臺灣臺北地方法院檢察署檢察官
    偵查起訴及移送併案辦理。
    理  由
一、訊據被告甲○○固供承前開建物五樓部分，先於民國八十八
    年二月四日經第一次查報違建地點為「五樓前露台」，並標
    示違建範圍「面積：約五平方公尺，高度：一層約二．五公
    尺」，嗣於同年月九日復經查報違建地點為「五樓后」，並
    標示違建範圍「面積：約七．五平方公尺，高度：一層約．
    五公尺」；嗣於同年四月二十一日經建管處強制拆除「前露
    台」結案，同年月二十二日強制拆除「五樓后」結案；此後
    又於同年十月二十五日經查報「五樓前露台及后」經拆後重
    建，並標示違建面積約十平方公尺，高度約二．七平方公尺
    ，同年月二十七日拆除結案；同年十一月間，又於五樓後法
    定空地，利用原RC、磚等物，加蓋採光罩，而於九十年八月
    二十七日再經建管處通知拆除之事實。惟矢口否認有何違反
    建築法之拆後重建犯行，辯稱：(1)五樓前露台部分，僅加裝
    採光罩，非屬建築法規範之「建築物」；(2)五樓後法定空地
    部分，於首次查報違建（八十八年二月九日）後，並未進行
    拆除，是於八十八年十月二十五日所查報之違建狀態，自非
    拆後重建，至於九十年八月二十七日經查報之違建部分，則
    係於八十八年十一月間加裝之採光罩，亦非建築法所規範之
    建築物云云。
二、經查，被告於其所有之前開建物五樓前露台及五樓後法定空
    地，增建如附表一、二所示之新增建違建物，嗣於八十八年
    二月四日及同年月九日分別經查報認定為違章建築之事實，
    業據被告供承在卷，並有建物登記簿謄本（見八十八年度偵
    字第二五三五八號偵查卷第八頁）、臺北市政府工務局八十
    八年二月四日北市工建字第八八三三二七六六００號新違建
    拆除通知單及建管處違建查報現場照片粘貼卡（以上見同前
    偵查卷第三九、四十頁）、臺北市政府工務局八十八年二月
    九日北市工建字第0000000000號新違建拆除通知
    單（見九十年度偵字第二二八四二號偵查卷第七頁）等件附
    卷可稽，互核相符，自堪認定。
三、次查，附表一「五樓前露台」之違建部分：
    (一)八十八年二月四日經查報認定之新增違建，業於八十八年
      四月經建管處租械代拆，依法強制拆除至不堪使用之程度
      ，並於同年月二十一日拆除結案，有建管處拆除新違章建
      築結案報告單一件（含拆除現場照片貼粘頁）在卷可憑（
      見八十八年度偵字第二五三五八號卷第四一、四二頁）。
    (二)被告於前開強制拆除後，復利用拆後所餘之RC、磚等結構
      ，加蓋壓克力、鐵架之採光罩，連結原建物外牆、壁體，
      形成一固定於五樓露台，具有外側及頂邊，足以遮蔽風雨
      之構造物，並擴大五樓使用空間，而於同年十月二十五日
      ，再經查報其拆後重建如附表一「第一次重建之違建及拆
      除情形」欄所載之違章建築，亦有台北市政府工務局八十
      八年十月二十五日北市工建字第八八三三七二六二００號
      書函（附違建認定範圍圖及查報現場照相粘卡）一件在卷
      可考（見八十八年度偵字第二五三五八號卷第四三至四五
      頁）。
    (三)被告就上述第一次重建部分，雖辯稱僅係加裝採光罩，依
      「台北市政府當前取締違建措施」第二-四-二四條規定，
      該採光罩屬「拍照列管，暫免查報」範圍，自應享有「暫
      免查報拆除」待遇，而非建築法所規範之建築物云云。惟
      該「採光罩」係利用原拆除剩餘之RC、磚等，連結原建物
      外牆，形成一固定且足以遮蔽風雨之構造物，有違建之查
      報照片可憑，已詳前述，顯已合於建築法所規定之建築物
      性質，而非單側固定之雨棚或無壁體之透明棚架性質，自
      與前開暫免查報之規範對象不同；況以前開拆除順序之行
      政規定而言，亦無礙於本件建築法規範客體之認定。被告
      所辯前詞，自不足採。被告於五樓前露台增建之違章建築
      經強制拆除後，違反規定重建，事證明確，堪予認定。
四、又查，附表二「五樓後法定空地」之違建部分：
    (一)八十八年二月九日經查報之新增違建部分，嗣於八十八年
      四月經建管處租械代拆，並依法拆除至不堪使用之程度後
      結案，有建管處八十八年三二七六三號拆除新違章建築結
      案報告單一件（含拆除現場照片貼粘頁）在卷可憑（見九
      十年度偵字第二二八四二號偵查卷第三六、三七頁）。被
      告雖否認此部分拆除事宜，辯稱該結案報告單所附之拆除
      現場照片為五樓頂之拆除照片，五樓後之法定空地部分，
      於八十八年四月間並未進行強制拆除云云。然核：
      1.本件「五樓後」之拆除現場照片標明案號為「0000
        000000」，與八十八年二月九日之「五樓後」新
        違建拆除通知單案號相符，此有現場照片及新違建拆除
        通知單附卷可憑（見同前偵查卷第三五頁、三七頁即本
        院卷二第五三頁）。
      2.同址「五樓頂」強制拆除過程中，另有與前述「五樓後
        」場景迴異之拆除現場照片附卷可憑（見八十八年度偵
        字第二五三五八號偵查卷第五十頁）。觀之該「五樓頂
        」拆除現場照片，雖標示拆除日期（標示牌第一行）為
        八十八年四月十四日，與本件「五樓後」之標示日期相
        同，惟其：案號日期（標示牌第二行）為「八十八年
        二月四日」，與「五樓頂」新違件拆除通知單勘查認定
        時間相同，而與本件「五樓後」之查報日期（同年月九
        日）有異。拆除案號（標示牌下方）為「00000
        00000」，與「五樓頂」新違建拆除通知單案號相
        同，而與本件「五樓後」之「0000000000」
        不符，亦有前述五樓頂之新違建查報通知單（含現場照
        片）及拆除新違章建築結案報告單（含拆除現場照片）
        等件附卷可稽（見八十八年度偵字第二五三五八號偵查
        卷第四六至五十頁）。
      3.前述「五樓後」及「五樓頂」之拆除現場照片內容不同
        ，違建材料互異（「五樓頂」為RC構造，「五樓後」另
        有使用Ｈ鋼及磚），有前述查報及拆除資料可憑，是以
        現場照片及查報、拆除資料而言，當無混淆之虞。至於
        八十八年四月二十二日關於「五樓後」之處理情形，業
        經載明為「依法拆除至不堪使用」，是以該房屋五樓後
        增建之RC磚造外牆部分，雖經行政法院認定未於八十八
        年四月二十二日完全拆除（僅拆除其屋頂即天花板之一
        部分使之露出鋼筋），進而撤銷臺北市政府工務局九十
        年八月二十七日北市工建字第九０四０二六六六００號
        查報之「RC磚造外牆」拆除處分，有臺北高等行政法院
        九十一年訴字第九五六號判決、最高行政法院九十四年
        裁字第一六三六號裁定各一件可憑；惟以該結構物擴充
        使用空間之性質而言，其部分拆除之結果，確已達於不
        堪使用之程度，自屬已經執行拆除（最高行政法院九十
        一年度判字第二三二一號判決亦同此認定）。再以「五
        樓後」於八十八年二月九日經查報之違建面積約七．五
        平方公尺，高度約二．五公尺，有前述新違建拆除通知
        單之記載可憑（見九十年度偵字第二二八四二號偵查卷
        第三五頁），亦與八十八年十月二十五日查報認定「五
        樓後」之違建（重建）面積約五平方公尺、高約二．七
        公尺不同（見同前偵查卷第三八、三九頁），如依被告
        所辯未經拆除重建云云，當無前後面積、高度均有不同
        之可能。因認八十八年二月九日查報之「五樓後」違建
        ，確於同年四月間經強制拆除至不堪使用之程度，被告
        空言否認該拆除程序，顯與前開事證有違，自不足採。
    (二)前述「五樓後」新違建於八十八年四月經拆除結案後，復
      經被告以鐵架、壓克力之採光罩，連結原有之RC、磚造結
      構，重建如附表二所示第一次重建之違建範圍所示之違建
      物，而於同年十月二十五日，再經查報認定之事實，有臺
      北市政府工務局八十八年十月二十五日北市工建字第八八
      三三七二六二００號書函（附違建認定範圍圖）附卷可稽
      （見九十年度偵字第二二八四二號偵查卷第三八、三九頁
      ）。被告雖否認重建，辯稱此次查報內容，實為八十八年
      二月九日經查報後，未為強制拆除之原違建物云云，惟就
      八十八年十月二十五日經查報時，確有前開違建物之事實
      亦不爭執。經核「五樓後」於八十八年二月九日經查報之
      新違建部分，業於同年四月經強制拆除至不堪使用之程度
      報結，已詳前述；足認本次（八十八年十月二十五日）經
      查報與前次違建面積、材料均有不同之違章建築，確係於
      八十八年四月經拆除後，至同年十月二十五日查報前重行
      增建所得，被告空言否認重建云云，自不足採。
    (三)上開「五樓後」於八十八年十月二十五日，經查報認定第
      一次重建之違章建築，嗣於同年月經建管處租械代拆，並
      拆除破壞至不堪使用結案，有建管處拆除新違章建築結案
      報告單（附拆除現場照片，報告單拆除日期：八十八年十
      月二十七日，）一件在卷可考（見九十年度偵字第二二八
      四二號偵查卷第四十至四二頁）。被告前雖以八十八年十
      月二十五日查報之「五樓後」構造物並非拆後重建，且其
      查報、拆除程序違法，應予撤銷為由，提起行政訴訟；惟
      該行政訴訟業經臺北高等行政法院於九十年十月二十九日
      ，以九十年度訴字第一一九一號判決駁回原告（即本件被
      告與林美滿）之訴，最高行政法院於九十一年十二月十二
      日，以九十一年度判字第二三二一號判決上訴駁回確定，
      亦經本院調卷查明無誤，是此部分之查報及強制拆除程序
      亦堪認定。
    (四)被告於前開第一次重建物經拆除結案後，復於八十八年十
      一月間加裝採光罩之事實，業據其於偵查中自白「（問：
      八十八年十月二十五日有無去拆五樓後？）有」、「（問
      ：拆完後，你又於何時蓋？）八十八年十一月初我只加採
      光罩。」等語在卷（見九十年度偵字第二二八四二號偵查
      卷第六五頁背面、第六六頁）；又該採光罩連結原拆除所
      餘之RC、磚等物，形成如附表二「第二次重建」之違建範
      圍，其後復於九十年八月二十七日經查報違建等事實，亦
      有臺北市政府工務局九十年八月二十七日北市工建字第九
      ０四０二六六六００號書函一件附卷可憑（見九十年度偵
      字第二二八四二號偵查卷第四四頁），因認被告此部分重
      建犯行，事證明確，亦堪認定。
五、核被告於其臺北市○○○路○段一０五巷十六號五樓前露台
    及五樓後法定空地搭蓋新增違建，而於八十八年四月二十一
    日、二十二日經拆除結案後，先於同址重建如附表一、二「
    第一次重建」所示之違建範圍；再於五樓後法定空地重建如
    附表二「第二次重建」所示之違建範圍，均係犯建築法第九
    十五條之拆後重建罪。按被告行為後，刑法業於九十四年二
    月二日修正公布，並於九十五年七月一日起施行。依修正後
    刑法第二條第一項規定，行為後法律有變更者，適用行為時
    之法律，但行為後之法律有利於行為人者，適用最有利於行
    為人之法律，此係規範行為後法律變更所生新舊法律比較適
    用之準據法，本身尚無新舊法比較之問題，故於刑法修正施
    行後，應一律適用現行刑法第二條第一項之規定，為「從舊
    從輕」之比較，合先敘明。次按，被告上開先後重建犯行之
    時間緊接，且構成要件相同，顯係基於概括犯意反覆為之，
    依其行為時之刑法第五十六條規定，本應依連續犯規定論以
    一罪，並依法加重其刑；惟其行為後業已刪除連續犯之規定
    ，此刪除雖非犯罪構成要件之變更，但顯已影響行為人刑罰
    之法律效果，自屬法律變更，而依刑法第二條第一項規定，
    比較新、舊法結果，仍應適用較有利於被告之行為時法即舊
    法，論以一連續違反規定重建罪。又刑法第三十三條第五款
    罰金之規定，業由被告行為時之「一元以上」（換算後為新
    臺幣三元以上）；修正為「新臺幣一千元以上，以百元計算
    之」，經比較修正前後關於科處罰金刑之最低刑度規定，亦
    以被告行為時之修正前刑法較有利於被告。爰審酌被告犯後
    雖一再爭執重建性質，並否認部分拆除事宜，然其前無不良
    素行，僅為執著於前開建物之使用方便，屢行增建而犯本件
    之罪，且重建方式主要係利用加蓋採光罩等物，連結原有或
    拆除剩餘之RC及磚等結構，擴充建物居間之使用範圍，其影
    響建物結構之程度有限，且增加之使用面積非鉅，對於公共
    安全及市容觀瞻之危害亦非重大等一切情狀，量處如主文所
    示之罰金刑。末按，被告行為後，刑法第四十二條關於易服
    勞役之折算標準，亦由原「以一元以上三元以下，折算一日
    。但勞役期限不得逾六個月」，修正為「以新臺幣一千元、
    二千元或三千元折算一日。但勞役期限不得逾一年」，比較
    此部分修正前、後之規定，以適用修正後之新法，對被告較
    為有利；爰依刑法第二條第一項但書之規定，適用現行刑法
    第四十二條第三項，諭知易服勞役之折算標準。
六、被告前述於八十八年十一月間，就五樓後法定空地之拆後重
    建犯行（即附表二「第二次重建」經查報部分），雖未經起
    訴，然據公訴人移送併案辦理在卷，且依被告行為時之法律
    ，與本件起訴部分具有連續犯之裁判上一罪關係，是為起訴
    效力所及，本院自得併予審理，附此敘明。
七、公訴意旨另以：被告於八十二年間未經臺北市政府工務局審
    查認可，擅自於其臺北市○○○路○段一０五巷十六號建物
    二、三、四樓及五樓頂興建如附表三所示違建，先後經臺北
    市政府工務局於八十八年二月四日、十日查報，同年四月十
    七日、二十二日拆除，同年月二十七日結案，又於八十八年
    八月間僱工搭蓋如附表三所示之違建，經建管處違建查報隊
    於八十八年十月二十五日稽查發現，因認該部分重建行為，
    亦涉有建築法第九十五條之違反規定拆後重建罪云云。查：
    (一)該建物二、三、四樓前增建如附表三編號一、二、三所示
      磚造陽台之違建部分：
      1.臺北市工務局於八十八年二月十日查報如附表三編號一
        、二、三所示新增建違建，並於同年四月十七日強制拆
        除之處分後，經本件被告提起訴願、再訴願暨行政訴訟
        ，而於九十年十一月十六日，經臺北高等行政法院以八
        十九年度訴字第一二八０號判決再訴願決定、訴願決定
        及原處分均撤銷；並於九十一年一月九日，駁回臺北市
        工務局之上訴確定，有各該裁判書等件可憑。
      2.按建築法第九十五條規定「依本法規定強制拆除之建築
        物，違反規定重建者」，係採行政罰前置原則，即所謂
        「先行政後司法」，必須同一行為人先建造違章建築經
        強制拆除並受行政罰後，仍不遵從、再行違反規定重建
        者，始有加以刑事處罰之可言。本件被告前開新違建之
        查報及強制拆除程序，既經臺北高等法院以內容不明確
        （右陽台部分）及認定事實有違論理及經驗法則（左陽
        台部分）為由，予以撤銷確定，已詳前述，依行政訴訟
        法第一一八條規定，該處分自應溯及既往失其效力。從
        而，附表三編號一、二、三所示「重建」部分，既無建
        築法第九十五條所定「依本法規定強制拆除」之前提存
        在，縱有重建情事，亦與前開拆後重建之規定不符。
    (二)該建物五樓頂增建如附表三編號四所示「五樓頂金屬屋頂
      」部分：
      1.臺北市工務局於八十八年二月四日查報前開建物五樓頂
        ，存有面積約三五．七平方公尺、高度一層約二．五公
        尺，以RC、磚及H鋼等材料增建之結構物，並於八十八
        年四月二十二日由建管處租械代拆至不堪使用程度結案
        之事實，有臺北市工務局八十八年二月四日北市工建字
        第八八三三二七六四００號新違建拆除通知單、查報現
        場照片及建管處拆除新違章建築結案報告單、拆除現場
        照片等件附卷可稽（見八十八年度偵字第二五三五八號
        偵查卷第四六至五十頁）。
      2.同址五樓頂嗣於八十八年十月二十五日，再經查報有「
        壓克力、鐵架」造，一層高約二．五公尺，面積約八平
        方公尺之增建採光罩，亦有臺北市工務局八十八年十月
        二十五日北市工建字第八八三三七二六一００號書函及
        違建認定範圍圖、現場照片等件在可憑（見八十八年度
        偵字第二五三五八號偵查卷第五一至五三頁）。
      3.按建築法所稱之建築物，係指定著於土地上或地面下，
        具有頂蓋、樑柱或牆壁，供個人或公眾使用之構造物或
        雜項工作物；其主要構造，則係指基礎、主要樑柱、承
        重牆壁、樓地板及屋頂等之構造；建築法第四條、第八
        條分別定有明文。又建築法所規範之建造行為，包括：
        (1)新建（為新建造之建築物或將原建築物全部拆除而重
        行建築者）、(2)增建（於原建築物增加其面積或高度者
        。但以過廊與原建築物連接者，應視為新建）、(3)改建
        （將建築物之一部分拆除，於原建築基地範圍內改造，
        而不增高或擴大面積者）及(4)修建建築物之基礎、樑柱
        、承重牆壁、樓地板、屋架或屋頂，其中任何一種有過
        半之修理或變更，同法第九條亦有明定。
      4.本件五樓頂，於八十八年十月二十五日經查報之違建情
        形，實為附著於樓頂出口處之透明採光罩，有前開查報
        現場照片可稽，起訴書附表載為「五樓頂金屬屋頂」容
        有未洽，合先敘明。又前開採光罩為單側定著於五樓頂
        出口外側，除單側附著原建築物之牆壁外，其餘三面均
        無樑柱、壁體，且非定著於土地上或地面下，除可供遮
        陽、避雨之用外，並未增加原建物面積、高度或有拆除
        改造原建物之狀況，其搭建行為亦與前述「新建」、「
        增建」、「改建」、「修建」等行為均有不同，自難認
        係建築法第九十五條所規範之拆後重建犯行（法務部八
        十七年二月 (84)法檢 (二)字第二二三一號函亦同此見
        解），因認被告此部分搭蓋行為，亦不成立建築法第九
        十五條之拆後重建罪。
    綜上所述，前開二、三、四樓及五樓頂，於八十八年十月二
    十五日經查報如附表三所示各該「重建」情形，均不構成建
    築法第九十五條之拆後重建罪；惟上開部分如經成立犯罪，
    依被告行為時之刑法規定，與上述論罪科刑部分具有連續犯
    之關係，且經公訴人以裁判上一罪關係起訴，故不另為無罪
    諭知，併此敘明。
據上論斷，應依刑事訴訟法第二百九十九條第一項前段，建築法
第九十五條，刑法第十一條前段、第二條第一項、第四十二條第
三項前段，修正前刑法第五十六條，判決如主文。
本案經檢察官林達到庭執行職務
中    華    民    國   九 十 六   年   二   月   二   日
　　　　　　　　　刑事第十一庭  審判長法  官  劉方慈
                                      法  官  鍾淑慧
                                      法  官  林庚棟
以上正本證明與原本無異。
如不服本判決，應於判決送達後10日內，向本院提出上訴狀。
　　　　　　　　　　　　　　　　書記官　林妙穗
中    華    民    國   九 十 六   年   二   月   二   日
附表一「五樓前露台」：
┌──────────────────┬──────────────────┐
│新增建之違建及拆除情形              │第一次重建之違建及拆除情形          │
├──────────────────┼──────────────────┤
│一查報認定日：88年2月4日。          │一查報認定日：88年10月25日。        │
│二違建範圍：                        │二違建範圍：                        │
│  (一)面積：約5平方公尺。             │  (一)面積：約5平方公尺。             │
│  (二)高度：一層約2.5公尺             │  (二)高度：一層約2.7公尺             │
│  (三)材料：鐵架、鐵皮、鋁窗、磚等    │  (三)材料：壓克力、RC、鐵架及磚等。  │
│三強制拆除情形：                    │三強制拆除情形：                    │
│  (一)由臺北市政府工務局建築管理處租械│  (一)由臺北市政府工務局建築管理處租械│
│    代拆，並依法拆除至不堪使用。    │    代拆，拆除破壞至不堪使用。      │
│  (二)結案報告單拆除日期：88年4月21日 │  (二)結案報告單拆除日期：88年10月27日│
└──────────────────┴──────────────────┘
附表二「五樓後法定空地」：
┌────────────┬─────────────┬─────────────┐
│新增建之違建及拆除情形  │第一次重建之違建及拆除情形│第二次重建之違建情形      │
├────────────┼─────────────┼─────────────┤
│一查報認定日：88年2月9日│一查報認定日：88年10月25日│一查報認定日：90年8月27日 │
│二違建範圍：            │二違建範圍：              │二違建範圍：              │
│  (一)面積：約7.5平方公尺 │  (一)面積：約5平方公尺     │  (一)面積：約5平方公尺     │
│  (二)高度：一層約2.5公尺 │  (二)高度：一層約2.7公尺   │  (二)高度：一層約2.4公尺   │
│  (三)材料：RC等。        │  (三)材料：壓克力、RC、鐵架│  (三)材料：採光罩、RC、磚  │
│                        │    及磚等。              │    等。                  │
│三強制拆除情形：        │三強制拆除情形：          │                          │
│  (一)由臺北市政府工務局建│  (一)由臺北市政府工務局建築│                          │
│    築管理處租械代拆至不│    管理處租械代拆，拆除破│                          │
│    堪使用。            │    壞至不堪使用。        │                          │
│  (二)結案報告單拆除日期：│  (二)結案報告單拆除日期：88│                          │
│    88年4月22日。       │    年10月27日。          │                          │
│                        │                          │                          │
└────────────┴─────────────┴─────────────┘
附表三：
┌─┬───────┬───┬──┬────┬──────┬────────────┐
│　│違建位置　　　│面積  │高度│查報日期│北市工建字號│    附  註              │
├─┼───────┼───┼──┼────┼──────┼────────────┤
│一│二樓前磚造陽台│2㎡   │2.5M│88.02.10│00000000OO　│88.04.17拆除88.04.27 結 │
│　│二樓前磚造陽台│5㎡   │2.8M│88.10.25│00000000OO　│案（陽台供浴室使用、外牆│
│　│　　　　　　　│　　  │　　│　　　　│　          │拆除擴大室內使用面積）  │
├─┼───────┼───┼──┼────┼──────┼────────────┤
│二│三樓前磚造陽台│2 ㎡  │2.5M│88.02.10│ 0000000OO　│88.04.17拆除88.04.27結案│
│　│三樓前磚造陽台│5 ㎡  │2.8M│88.10.25│ 0000000OO　│（陽台供浴室使用、外牆拆│
│　│　　　　　　　│      │ 　 │ 　　　 │ 　　　　　 │除擴大室內使用面積）    │
├─┼───────┼───┼──┼────┼──────┼────────────┤
│三│四樓前磚造陽台│2 ㎡  │2.5M│88.02.10│00000000OO　│88.04.17拆除88.04.27結案│
│　│四樓前磚造陽台│5 ㎡  │2.8M│88.10.25│0000000OO0　│（陽台供浴室使用、外牆拆│
│　│　　　　　　　│      │ 　 │ 　　　 │ 　　　　　 │除擴大室內使用面積）    │
├─┼───────┼───┼──┼────┼──────┼────────────┤
│四│五樓頂ＲＣ屋頂│35.7㎡│2.5M│88.02.04│00000000OO　│88.04.22拆除88.04.27結案│
│　│五樓頂金屬屋頂│8 ㎡　│2.5M│88.10.25│00000000OO　│                        │
└─┴───────┴───┴──┴────┴──────┴────────────┘
附錄論罪法條：
建築法第95條
依本法規定強制拆除之建築物，違反規定重建者，處 1 年以下有期徒刑、
拘役或科或併科新台幣 30 萬元以下罰金。
